---
title: "Exemplo de Utilização do FuzzyRules"
author: "Jodavid Ferreira"
date: "`r Sys.Date()`"
output: rmarkdown::html_vignette
vignette: >
  %\VignetteIndexEntry{FuzzyRules}
  %\VignetteEngine{knitr::rmarkdown}
  %\VignetteEncoding{UTF-8}
---

```{r setup, include = FALSE}
knitr::opts_chunk$set(
  collapse = TRUE,
  comment = "#>"
)
```

## Lendo o código das funções

```{r, eval = FALSE}
library(devtools)
devtools::install_github("leapigufpb/FuzzyRules")
```


```{r}
library(FuzzyRules)
```

## MAIN PROGRAM - Exemplo de Dica com Conjuntos Fuzzy

Este exemplo é baseado no pacote 'Sets' para R. 
Abaixo estão três variáveis linguísticas fuzzy: 

- **Service**: tipo Gaussiano (Poor, Good, Excelent)
- **Food**: tipo trapezoidal (rancid, delicious)
- **Tip**: tipo triangular (cheap, average, generous)

### Criando Variáveis Fuzzy e Partições

#### Definindo o Universo X

```{r}
minX = 0
maxX = 25
X <- Set.Universe(minX, maxX)
FRBS <- "Mamdani"
```

#### Variável "Service"

```{r}
service.poor <- GauFS(X, 0.0, 1.5)
service.good <- GauFS(X, 5.0, 1.5)
service.excelent <- GauFS(X, 10, 1.5, alphamax = .3)

plotFS(X, service.poor, col = "blue")
par(new = TRUE)
plotFS(X, service.good, col = "red")
par(new = TRUE)
plotFS(X, service.excelent, col = "green")
```

#### Variável "Food"

```{r}
food.rancid <- TraFS(X, 0, 0, 2, 4)
food.delicious <- TraFS(X, 7, 9, 10, 10)

plotFS(X, food.rancid, col = "blue")
par(new = TRUE)
plotFS(X, food.delicious, col = "red")
```

#### Variável "Tip"

```{r}
tip.cheap <- TriFS(X, 0, 5, 10)
tip.average <- TriFS(X, 7.5, 12.5, 17.5)
tip.generous <- TriFS(X, 15, 20, 25)

plotFS(X, tip.cheap, col = "blue")
par(new = TRUE)
plotFS(X, tip.average, col = "red")
par(new = TRUE)
plotFS(X, tip.generous, col = "green")
```

### União, Interseção e Complemento

#### Métodos de União e Interseção (Zadeh, Probabilistic, Lukasiewicz)

```{r}
plotFS(X, uniFS(X, service.poor, service.good, method = "Zadeh"))
plotFS(X, interFS(X, service.poor, service.good, method = "Zadeh"))
plotFS(X, compFS(X, service.good))
```

### Definindo Entradas e Regras

#### Definindo o Input

```{r}
service <- 3
food <- 8
```

#### Criando Regras

```{r}
# Regra 1
temp <- OR(FRBS, dmFS(service, X, service.poor), dmFS(food, X, food.rancid))
fr1 <- Implication(FRBS, temp, X, tip.cheap)
plotFS(X, fr1)
Out_Rules_Lst <- listfuzzy(fr1)

# Regra 2
temp <- dmFS(service, X, service.good)
fr2 <- Implication(FRBS, temp, X, tip.average)
Out_Rules_Lst <- listfuzzy(Out_Rules_Lst, fr2)
plotFS(X, fr2)

# Regra 3
temp <- OR(FRBS, dmFS(service, X, service.excelent), dmFS(food, X, food.delicious))
fr3 <- Implication(FRBS, temp, X, tip.generous)
Out_Rules_Lst <- listfuzzy(Out_Rules_Lst, fr3)
plotFS(X, fr3)
```

### Agregação e Defuzzificação

```{r}
OutFS <- Aggregation(FRBS, X, Out_Rules_Lst)
plotFS(X, OutFS)

FinalDecision <- defuzzFS(X, OutFS, Out_Rules_Lst, method = "CoG")
cat("Resultado usando CoG: ", FinalDecision, "\n")

FinalDecision2 <- defuzzFS(X, OutFS, Out_Rules_Lst, method = "CoS")
cat("Resultado usando CoS: ", FinalDecision2, "\n")

FinalDecision3 <- defuzzFS(X, OutFS, Out_Rules_Lst, method = "CoLA")
cat("Resultado usando CoLA: ", FinalDecision3, "\n")
```

## Conclusão

Esses cálculos ilustram o uso de conjuntos fuzzy e regras para avaliar uma dica baseada na qualidade do serviço e da comida.
